---
title: "Анализ аспектов оценки коротких историй"
output:
  html_document: default
---

```{r setup, include=FALSE}
knitr::opts_chunk$set(echo = TRUE)
```

```{r include=FALSE}
library("tidyverse")
library(corrplot)
library(ggplot2)
library(jtools)
library(broom.mixed)
```

## Данные

Данные представляют собой результаты оценки коротких историй по 9 критериям. 
Оставим в данных только сами критерии, удалив ненужные на данный момент колонки.
Критерии оценивались по разным шкалам, что отображено в саммари.  

*Шкала 0 - 4*

**overall_quality_rating** -- главный критерий; общая оценка качества истории.  
**coherency_score** -- последовательность и логичность событий.  
**fluency_score** -- естественность и грамматичность языка.  
**interest_score** -- насколько история интересна.  

*Шкала 0 - 1*  

**narrative_arc_answer** -- наличие нарративной арки.  
**common_sense_answer** -- соответствие истории здравому смыслу.  
**plot_twist_answer** -- наличие неожиданной смены событий.  
**humanlike_score** -- насколько история похожа на написанную человеком.  

*Шкала 0 - 2*   

**share_score** -- желание поделиться историей с другими (да/не уверен/нет).


```{r data}

data <- read_csv('https://raw.githubusercontent.com/yashkens/AnDan_CompLing_Project/main/story_evaluation_scores.csv', show_col_types = FALSE)

to_delete = c('story', 'Human', 'NLI', 'Emo', 'EmoArc', 'ATD')
data = data[ , !(names(data) %in% to_delete)]
summary(data, digits = 2)
```

Распределение интересующей нас переменной.

```{r distr}

ggplot(data, aes(x=overall_quality_rating)) + 
  geom_histogram(aes(y=after_stat(density)), binwidth=.5, colour="black", fill="white") +
  geom_density(alpha=.2, fill="blue") +
  ggtitle("Распределение оценок критерия overall_quality_rating")

```

## Гипотеза

Создателям историй (как сгенерированных, так и написанных) важно понимать, какие истории нравятся читателям и почему. В этом исследовании изучим факторы, составляющие общую оценку и выясним, какой вклад вносит каждый из них.

**Гипотеза** -- общий критерий *overall_quality_rating* независим от остальных критериев, которые рассматриваются в этой работе.  
**Альтернативная гипотеза** -- общая оценка истории зависит от остальных критериев.

## Корреляция

Сначала посчитаем корреляцию Пирсона между всеми критериями. Примечательные заметки по графику:

- Наиболее высокая корреляция для критерия *overall_quality_rating* наблюдается с критерием последовательности, а также с критериями интересности и соответствия здравому смыслу.  
- Критерий *plot_twist_answer* имеет самую низкую корреляцию с остальными факторами, но при этом заметно коррелирует с фактором *interest_score*.  

Также выделяются следующие факты:  

- Критерий *share_score* положительно коррелирует с *interest_score*.
- Критерий *fluency_score* положительно коррелирует с *humanlike_score*.
- Критерий *common_sense_answer* положительно коррелирует с *narrative_arc_answer*, что довольно сложно объяснить.

```{r cor}
corrplot(cor(data), method="color", addCoef.col = "black", tl.srt = 45, tl.col = "black", col= colorRampPalette(c("blue","pink"))(10))
```

## OLS Regression

Далее изучим линейную зависимость интересующего нас главного критерия *overall_quality_rating* со всеми остальными.

P-value < 0.05 для всех критериев, кроме двух -- *plot_twist_answer* и *share_score*. Также p-value > 0.01 для критерия *humanlike_score*, что могло бы быть важно при более строгом пороге значимости.

Гипотеза подтвердилась для *plot_twist_answer* и *share_score* -- общее качество истории не зависит от этих критериев, они не имеют значительного вклада в общую оценку.

Для остальных критериев нулевая гипотеза была отвергнута и принята альтернативная. То есть общая оценка истории статистически значимо зависит от оставшихся факторов. Все обнаруженные зависимости положительные, значит, при улучшении отдельных факторов ожидается рост общего качества.

```{r lm}
model <- lm(overall_quality_rating ~ ., data=data)
summary(model)
```

Построим график, на котором наглядно показаны коэффициенты при каждом факторе в линейной зависимости. 

Хотя мы выяснили, что общее качество не зависит от наличия неожиданного перехода (plot twist), интересно, что коэффициент этого фактора отрицательный.

```{r coeffs}
plot_summs(model)
```

Проиллюстрируем линейную зависимость общей оценки от фактора *common_sense_answer*, который вносит наибольший положительных вклад, судя по коэффициентам. 

```{r linear}
ggplot(data, aes(x = common_sense_answer, y = overall_quality_rating)) + 
  geom_point() +
  stat_smooth(method = "lm", formula = y ~ x, col = "blue") +
  ggtitle("Linear Regression")
```

## Зависимости между другими критериями

Мы выяснили зависимость общего качества истории от остальных критериев. Интересно изучить зависимости между другими критериями, понять, как каждый из них объясним с помощью других.

Выводы по этой табличке дублируют те, что были приведены в анализе таблички корреляции, поэтому я их опущу. 

Можно добавить, что последовательность (*coherency_score*) вносит большой вклад в большую часть критериев, как и *overall_quality_rating*.

```{r heatmap}

criteria <- c(colnames(data))
full_df <- data.frame(Criteria=NA, Estimate=NA, Target=NA)[numeric(0), ]

for (i in seq_along(criteria)){
  crit = criteria[i]
  model <- lm(paste0(crit, '~', '.'), data=data)
  coefs <- summary(model)$coef
  coefs <- data.frame(Criteria=rownames(coefs), coefs)
  coefs_df <- coefs[c("Criteria","Estimate")]
  new_col = data.frame(Criteria=crit, Estimate=0)
  coefs_df <- coefs_df[-1, ]
  coefs_df <- coefs_df %>% 
    add_row(new_col, .before=i)
  target <- rep(crit, nrow(coefs_df))
  coefs_df$Target <- target
  full_df <- rbind(full_df, coefs_df)
}

ggplot(full_df, aes(Criteria, Target)) +
  geom_tile(aes(fill = Estimate)) +
  geom_text(aes(label = round(Estimate, 2))) +
  scale_fill_gradient(low = "blue", high = "pink") +
  theme(axis.text.x = element_text(angle = 45, hjust=1)) +
  ggtitle("Regression Coefficients") +
  xlab("Criteria") + ylab("Criteria")

```

## Оценка сгенерированных и написанных людьми историй

В данных имеется информация о происхождении истории. Она могла быть написана человеком или могла быть сгенерированная языковой моделью. 

Поставим нулеваю гипотезу, что написанные людьми не отличаются в общей оценке от тех, что были сгенерированы. Проведем тест Манна-Уитни, потому что данные распределены не нормально.

Тест отверг нулевую гипотезу, так как p-value < 0.05. Получается, что написанные людьми истории оцениваются значительно выше (в среднем 2.9/4), а сгенерированные ниже (1.9/4). Интересно, что написанные истории тоже не идеальны. 

```{r human-gen}

data <- read_csv('https://raw.githubusercontent.com/yashkens/AnDan_CompLing_Project/main/story_evaluation_scores.csv', show_col_types = FALSE)
data <- data %>%
  select(overall_quality_rating, Human)

hum_data <- data %>%
  filter(Human == 1)
gen_data <- data %>%
  filter(Human == 0)

wilcox.test(hum_data$overall_quality_rating, gen_data$overall_quality_rating, paired = FALSE)

mean(hum_data$overall_quality_rating)
mean(gen_data$overall_quality_rating)
```
